ACORDAO-COMPLETO-2483424

ACÓRDÃO 8662/2021 ATA 23/2021 - SEGUNDA CÂMARA

VISTOS, relatados e discutidos estes autos que tratam de atos de admissão emitidos pelo Instituto Federal de Educação, Ciência e Tecnologia do Ceará - IFCE, em favor de Gilles Paiva Medeiros de Farias e Keedi Jane Barbosa de Albuquerque Silva.
ACORDAM os Ministros do Tribunal de Contas da União, reunidos em sessão da 2ª Câmara, ante as razões expostas pelo Relator, e com fundamento no art. 71, incisos III, da Constituição Federal, arts. 1º, inciso V, 39, inciso I, e art. 40 da Lei 8.443/92 e art. 260, § 5º, do Regimento Interno/TCU, em:
9.1. considerar prejudicada, por perda de objeto, a apreciação do mérito do ato de admissão do Sr. Gilles Paiva Medeiros de Farias, tendo em vista o exaurimento dos seus efeitos financeiros antes do respectivo processamento por esta Corte, em razão do desligamento do cargo a que se refere o ato;
9.2. restituir os autos à Secretaria de Fiscalização de Integridade de Atos e Pagamentos de Pessoal e de Benefícios Sociais, para realizar diligência junto ao Instituto Federal de Educação, Ciência e Tecnologia do Ceará, a fim de que seja:
9.2.1. enviada cópia da documentação relativa ao aproveitamento da Sra. Keedi Jane Barbosa de Albuquerque Silva, aprovada em concurso público realizado pelo Instituto Federal de Educação, Ciência e Tecnologia do Rio Grande do Norte - IFRN, comprovando se houve obediência aos requisitos constantes do Acórdão 1618/2018-TCU-Plenário (subitens 9.2.2. a 9.2.3.3) para o aproveitamento de candidatos aprovados em concursos públicos; e 
9.2.2. informado se há algum normativo do Ministério da Educação que oriente e autorize a possibilidade de aproveitamento de concurso público entre os Institutos Federais de Educação, Ciência e Tecnologia ou entre esses e universidades federais.

Autos que tratam de atos de admissão emitidos pelo Instituto Federal de Educação, Ciência e Tecnologia do Ceará  IFCE, em favor de Gilles Paiva Medeiros de Farias e Keedi Jane Barbosa de Albuquerque Silva.

Segunda Câmara

Instituto Federal de Educação, Ciência e Tecnologia do Ceará.

3. Interessados: Gilles Paiva Medeiros de Farias (XXX.599.774-XX) e Keedi Jane Barbosa de Albuquerque Silva (XXX.931.452-XX).

13.1. Ministros presentes: Bruno Dantas (Presidente), Aroldo Cedraz e Raimundo Carreiro.
13.2. Ministro-Substituto convocado: Marcos Bemquerer Costa (Relator).
13.3. Ministro-Substituto presente: André Luís de Carvalho.

MARCOS BEMQUERER

Trata-se da análise de dois atos de admissão de pessoal emitidos pelo Instituto Federal de Educação, Ciência e Tecnologia do Ceará, em favor de Gilles Paiva Medeiros de Farias e Keedi Jane Barbosa de Albuquerque Silva. 
2.	 A Secretaria de Fiscalização de Integridade de Atos e Pagamentos de Pessoal e de Benefícios Sociais - Sefip analisou o processo e concluiu por considerar ilegais os atos admissionais e negar-lhes os correspondentes registros. A seguir, reproduzo excerto do exame realizado por aquela unidade especializada na instrução da peça 6: 
"INTRODUÇÃO
1.	Trata-se de atos de admissão, submetidos, para fins de registro, à apreciação do Tribunal de Contas da União (TCU) , de acordo com o art. 71, inciso III, da Constituição Federal.  Os atos foram cadastrados e disponibilizados ao TCU por intermédio do Sistema e-Pessoal, na forma do art. 2º e 4º da Instrução Normativa TCU 78/2018.
2.	Os atos desse processo pertencem às seguintes unidades:
2.1.	Unidade emissora: Instituto Federal de Educação, Ciência e Tecnologia do Ceará.
2.2.	Unidade cadastradora:  Instituto Federal de Educação, Ciência e Tecnologia do Ceará.
2.3.	Subunidade cadastradora: PROGEP/DGP.
EXAME TÉCNICO
Procedimentos aplicados
3.	Os procedimentos para exame, apreciação e registro de atos de pessoal encontram-se estabelecidos na Instrução Normativa TCU 78/2018 e na Resolução TCU 206/2007. Essas normas dispõem que os atos de pessoal disponibilizados por meio do e-Pessoal devem ser submetidos previamente a críticas automatizadas, com base em parâmetros predefinidos.
4.	As críticas das informações cadastradas na etapa de coleta dos atos foram elaboradas e validadas levando-se em conta as peculiaridades de cada ato. Os itens verificados nessa etapa são inerentes a dados cadastrais, fundamentos legais, mapa de tempo, ficha financeira, assim como eventuais ocorrências de acumulação. Trata-se de verificações abrangentes, minuciosas e precisas e sem a necessidade de ação humana e, portanto, menos suscetível a falhas. As críticas aplicadas estão discriminadas no sistema, no Menu e-Pessoal, opção 'Crítica', que podem ser acessadas mediante concessão de perfil específico a servidores do TCU responsáveis pela análise.
5.	Além das críticas automatizadas, há verificação humana adicional no caso de haver alertas do sistema ou informações não formatadas, como esclarecimentos do gestor ou do controle interno.  
6.	As críticas também consideram os registros do Sistema Integrado de Administração de Recursos Humanos (Siape) . O Siape disponibiliza informações atualizadas sobre as parcelas que integram os proventos, diferentemente, portanto, do e-Pessoal, que informa as parcelas no momento do registro do ato. 
7.	Essa confrontação com o Siape fornece uma visão atual e verdadeira da situação, o que permite descaracterizar irregularidades e inconsistências que, embora constantes do e-Pessoal, já foram corrigidas.
8.	As verificações detectadas nos atos encontram-se discriminadas na aba de pendências de cada ato no sistema e-Pessoal, bem como nos espelhos dos atos contemplados por esta instrução.
Exame das Constatações
9.	Ato: 119471/2019 - Interessado: GILLES PAIVA MEDEIROS DE FARIAS - CPF: XXX.599.774-XX
9.1.	Parecer do Controle Interno: considerar o ato legal.
9.2.	Constatação e análise: 
9.2.1.	Foi informado que o concurso foi realizado por outro órgão. Anexar documento comprobatório do tipo 'Documento oficial' com o Edital do referido concurso.
a.	Justificativa do Gestor de Pessoal: Em virtude da necessidade de provimento e a inexistência de concurso público vigente no âmbito do IFCE. Gestor anexou os seguintes documentos: ISSN 1677-7069-Documento oficial.
b.	Análise do Controle Interno: Justificativa do gestor esclarece pendência.
c.	Análise da Equipe Técnica:
O documento anexado ao ato não comprova o pleno atendimento das condições para o aproveitamento de concurso realizado por outra instituição de ensino superior, conforme a jurisprudência desta Corte de Contas, a exemplo do que foi estabelecido na Decisão 212/1998-TCU-Plenário, relator Ministro Marcos Vinicios Vilaça.
9.3.	O detalhamento da inconsistência acima elencada encontra-se no anexo II dessa instrução. 
9.4.	Encaminhamento do ato: 
9.4.1.	Considerar ILEGAL e recusar registro do ato de Admissão de GILLES PAIVA MEDEIROS DE FARIAS do quadro de pessoal do órgão/entidade Instituto Federal de Educação, Ciência e Tecnologia do Ceará, com base nos arts. 71, inciso III, da Constituição Federal, 1º, inciso V, e 39, inciso II, da Lei 8.443/1992 e 260, § 1º, do Regimento Interno.
9.4.2.	Com fulcro no art. 262, caput, do Regimento Interno deste Tribunal, determinar ao órgão/entidade Instituto Federal de Educação, Ciência e Tecnologia do Ceará que: 
a.	informe o teor do acórdão que vier a ser prolatado, encaminhando ao TCU, no prazo de trinta dias, comprovante da data de ciência pelo interessado, nos termos do art. 4º, § 3º, da Resolução TCU 170/2004.
b.	dispense a devolução dos valores indevidamente recebidos de boa-fé até a data da ciência do órgão/entidade Instituto Federal de Educação, Ciência e Tecnologia do Ceará, do acórdão que vier a ser proferido, com base no Enunciado 106 da Súmula da Jurisprudência do TCU.
c.	faça cessar todo e qualquer pagamento relativo ao ato impugnado de GILLES PAIVA MEDEIROS DE FARIAS, no prazo máximo de quinze dias, contados da ciência da decisão deste Tribunal, sob pena de ressarcimento das quantias pagas após essa data pelo responsável.
10.	Ato: 128037/2019 - Interessada: KEEDI JANE BARBOSA DE ALBUQUERQUE SILVA - CPF: XXX.931.452-XX
10.1.	Parecer do Controle Interno: considerar o ato legal.
10.2.	Constatação e análise: 
10.2.1.	Foi informado que o concurso foi realizado por outro órgão. Anexar documento comprobatório do tipo 'Documento oficial' com o Edital do referido concurso.
a.	Justificativa do Gestor de Pessoal: Em virtude da necessidade de provimento e a inexistência de concurso público vigente no âmbito do IFCE. Gestor anexou os seguintes documentos: ISSN 1677-7069-Documento oficial.
b.	Análise do Controle Interno: Justificativa do gestor esclarece pendência.
c.	Análise da Equipe Técnica:
Os documentos anexados ao ato não comprovam o atendimento das condições para o aproveitamento de concurso realizado por outra instituição de ensino superior, conforme a jurisprudência desta Corte de Contas, a exemplo da Decisão 212/1998-TCU-Plenário, relator Ministro Marcos Vinicios Vilaça.
10.3.	O detalhamento da inconsistência acima elencada encontra-se no anexo II dessa instrução. 
10.4.	Encaminhamento do ato: 
10.4.1.	Considerar ILEGAL e recusar registro do ato de Admissão de KEEDI JANE BARBOSA DE ALBUQUERQUE SILVA do quadro de pessoal do órgão/entidade Instituto Federal de Educação, Ciência e Tecnologia do Ceará, com base nos arts. 71, inciso III, da Constituição Federal, 1º, inciso V, e 39, inciso II, da Lei 8.443/1992 e 260, § 1º, do Regimento Interno.
10.4.2.	Com fulcro no art. 262, caput, do Regimento Interno deste Tribunal, determinar ao órgão/entidade Instituto Federal de Educação, Ciência e Tecnologia do Ceará que: 
a.	informe o teor do acórdão que vier a ser prolatado, encaminhando ao TCU, no prazo de trinta dias, comprovante da data de ciência pela interessada, nos termos do art. 4º, § 3º, da Resolução TCU 170/2004.
b.	dispense a devolução dos valores indevidamente recebidos de boa-fé até a data da ciência do órgão/entidade Instituto Federal de Educação, Ciência e Tecnologia do Ceará, do acórdão que vier a ser proferido, com base no Enunciado 106 da Súmula da Jurisprudência do TCU.
c.	faça cessar todo e qualquer pagamento relativo ao ato impugnado de KEEDI JANE BARBOSA DE ALBUQUERQUE SILVA, no prazo máximo de quinze dias, contados da ciência da decisão deste Tribunal, sob pena de ressarcimento das quantias pagas após essa data pelo responsável.
CONCLUSÃO
11.	A abrangência e a profundidade das verificações levadas a efeito fundamentam convicção de que os atos 119471/2019 e 128037/2019 podem ser apreciados pela ilegalidade, em razão das irregularidades apontadas no item Exame das Constatações desta instrução, que representam afronta à legislação e à jurisprudência de referência.
12.	Os aludidos atos deram entrada neste Tribunal há menos de cinco anos, não sendo aplicável, portanto, o procedimento de contraditório e ampla defesa determinado pelo Acórdão 587/2011-TCU-Plenário.
PROPOSTA DE ENCAMINHAMENTO
13.	Ante o exposto, com fundamento no art. 71, inciso III, da Constituição Federal, no art. 1º, inciso V, e art. 39, incisos I e II, da Lei 8.443/1992, no art. 260 do Regimento Interno do Tribunal de Contas da União, propõe-se: 
13.1.	Considerar ILEGAIS e recusar registro dos atos de Admissão de GILLES PAIVA MEDEIROS DE FARIAS e KEEDI JANE BARBOSA DE ALBUQUERQUE SILVA do quadro de pessoal do órgão/entidade Instituto Federal de Educação, Ciência e Tecnologia do Ceará, com base nos arts. 71, inciso III, da Constituição Federal, 1º, inciso V, e 39, inciso II, da Lei 8.443/1992 e 260, § 1º, do Regimento Interno.
13.2.	Com fulcro no art. 262, caput, do Regimento Interno deste Tribunal, determinar ao órgão/entidade Instituto Federal de Educação, Ciência e Tecnologia do Ceará que: 
13.2.1.	dispense a devolução dos valores indevidamente recebidos de boa-fé até a data da ciência do órgão/entidade Instituto Federal de Educação, Ciência e Tecnologia do Ceará, do acórdão que vier a ser proferido, com base no Enunciado 106 da Súmula da Jurisprudência do TCU.
13.2.2.	informe o teor do acórdão que vier a ser prolatado, encaminhando ao TCU, no prazo de trinta dias, comprovante da data de ciência pelos interessados, nos termos do art. 4º, § 3º, da Resolução TCU 170/2004.
13.2.3.	faça cessar todo e qualquer pagamento relativo aos atos impugnados de GILLES PAIVA MEDEIROS DE FARIAS e KEEDI JANE BARBOSA DE ALBUQUERQUE SILVA, no prazo máximo de quinze dias, contados da ciência da decisão deste Tribunal, sob pena de ressarcimento das quantias pagas após essa data pelo responsável."
3.	O Ministério Público junto a esta Corte de Contas, representado pela Procuradora-Geral Cristina Machado da Costa e Silva, divergiu do entendimento da unidade técnica, manifestando-se nos seguintes termos (peça 10) :
	"Tratam os autos de admissões realizadas pelo Instituto Federal de Educação, Ciência e Tecnologia do Ceará - IFCE.
2.	A Secretaria de Fiscalização de Pessoal - Sefip - noticia que, nas admissões em comento, houve o aproveitamento de concurso público realizado por outros institutos federais de Educação, Ciência e Tecnologia, localizados em unidades da federação diversas. No entender da unidade técnica, não foram atendidos os requisitos previstos na Decisão Plenária n.º 212/1998, motivo pelo qual propõe a ilegalidade e negativa dos atos de peças n.ºs 3 e 4 (pareceres uniformes de peças n.ºs 6 e 7) .
3.	Quanto ao ato de admissão de Gilles Paiva Medeiros de Farias, identificamos que o servidor pediu exoneração do cargo de analista de tecnologia da informação em 18/02/2020 (fl. 1 da peça n.º 8) , de modo que a apreciação do formulário de peça n.º 3 poderá ser considerada prejudicada, por perda de objeto, ante o desligamento do interessado.
4.	Em relação à servidora Keedi Jane Barbosa de Albuquerque Silva, nomeada no cargo de enfermeira, com efetivo exercício a contar de 07/10/2019, verificamos que a interessada foi aproveitada a partir de concurso público realizado pelo Instituto Federal de Educação, Ciência e Tecnologia do Rio Grande do Norte (fls. 4/8 da peça n.º 4) .
5.	Anexamos o inteiro teor do Edital n.º 07/2015/REITORIA/IFRN à peça n.º 8. Ao percorrermos o documento em questão, verificamos que o item 9.4 do edital prevê que:
'9.4. Os candidatos aprovados no concurso público regido por este Edital poderão ser aproveitados por outras Instituições Federais de Ensino, respeitados os interesses do IFRN e a ordem de classificação'.
6.	A questão relativa a aproveitamento de candidato aprovado em outro concurso público já foi enfrentada pelo Plenário da Corte de Contas em mais de uma oportunidade. A Decisão Plenária n.º 212/1998 foi proferida em sede de processo de consulta sobre a matéria, com o seguinte teor:
'2 - responder ao ilustre consulente que é legal o aproveitamento de candidatos aprovados em concurso realizado por outro órgão, desde que dentro do mesmo Poder, para provimento de cargo idêntico àquele para o qual foi realizado, que tenha as iguais denominação e descrição e que envolva as mesmas atribuições, competências, direitos e deveres, de tal modo que se exijam idênticos requisitos de habilitação acadêmica e profissional e sejam observadas a ordem de classificação e a finalidade ou destinação prevista no edital, que deverá antever a possibilidade desse aproveitamento, conforme já se manifestou esta Corte em Sessões de 28.09.94 Dec. nº 633/94-P e de 17.09.97 Dec. nº 627/97-P'.
7.	Posteriormente, o Acórdão 1618/2018-TCU-Plenário - também tratou de consulta sobre o aproveitamento de concurso público. Transcrevemos o excerto da deliberação relativo a essa questão:
'9.2. responder ao consulente que:
 (...) 
9.2.2. é vedado o aproveitamento, pelos órgãos públicos, de candidatos aprovados em concursos promovidos por outros órgãos, se ausente previsão no edital nesse sentido, por ofensa aos princípios constitucionais da publicidade, da isonomia, da impessoalidade e da moralidade, bem como ao princípio da vinculação ao instrumento convocatório;
9.2.3. o aproveitamento de candidatos aprovados em concursos púbicos:
9.2.3.1. requer previsão expressa no edital do concurso de onde serão aproveitados os candidatos e a observância da ordem de classificação, a finalidade ou a destinação prevista no edital;
9.2.3.2. deve ser devidamente motivado, restringir-se a órgãos/entidades do mesmo Poder e ser voltado ao provimento de cargo idêntico àquele para o qual foi realizado o concurso, ou seja, de mesma denominação e que possuam os mesmos requisitos de habilitação acadêmica e profissional, atribuições, competências, direitos e deveres;
9.2.3.3. somente poderá alcançar cargos que tenham seu exercício previsto para as mesmas localidades em que tenham exercício os servidores do órgão/entidade promotor do certame'.
8.	Apesar de a servidora Keedi Jane Barbosa de Albuquerque Silva haver sido nomeada para o IFCE a partir de concurso público prestado no Instituto Federal do Rio Grande do Norte, e de ter restado evidenciado que há previsão editalícia para o aproveitamento em questão, consideramos prematuro opinar sobre a admissão em questão, pois não há elementos que permitam verificar se foram atendidos outros requisitos, tais como a ordem de classificação e a ocupação de cargo de mesma natureza.
9.	Por isso, em relação ao ato de peça n.º 4, entendemos mais prudente realizar diligência ao IFCE, para que seja enviada a cópia da documentação que justificou o aproveitamento de concurso pela servidora Keedi Jane Barbosa de Albuquerque Silva.
10.	Ante todo o exposto, ao divergir do encaminhamento proposto pela Sefip às peças n.ºs 6 e 7, esta representante do Ministério Público de Contas propõe ao Tribunal que:
	10.1. considere a apreciação do ato de admissão de Gilles Paiva Medeiros de Farias (CPF n.º XXX.599.774-XX) - peça n.º 3 - prejudicada, por perda de objeto, devido ao desligamento do interessado do cargo ocupado no Instituto Federal de Educação, Ciência e Tecnologia do Ceará, ocorrido em 18/02/2020;
	10.2. determine à Sefip que promova diligência ao IFCE para que, em relação à servidora Keedi Jane Barbosa de Albuquerque Silva (CPF n.º XXX.931.452-XX) :
		10.2.1. seja enviada a cópia da documentação relativa ao aproveitamento da interessada, aprovada em concurso público realizado pelo IFRN, comprovando se houve a estrita obediência à ordem de classificação e se foi ocupado cargo de mesma natureza para o qual a servidora obteve aprovação;
		10.2.2. informe se há algum normativo do Ministério da Educação que oriente e autorize a possibilidade de aproveitamento de concurso público entre os Institutos Federais de Educação, Ciência e Tecnologia ou entre esses e universidades federais."
	É o Relatório.

não há.

Procuradora-Geral Cristina Machado da Costa e Silva.

PESSOAL. ATOS DE ADMISSÃO. EXAME DE UM ATO CONSIDERADO PREJUDICADO, POR PERDA DE OBJETO, DEVIDO À EXONERAÇÃO DO EX-SERVIDOR. APROVEITAMENTO DE CANDIDATO APROVADO EM CONCURSO PÚBLICO PARA EXERCÍCIO EM INSTITUTO FEDERAL SEDIADO EM ESTADO DA FEDERAÇÃO DIFERENTE DO PROMOTOR DO CERTAME. RESTITUIÇÃO DOS AUTOS À SEFIP PARA DILIGÊNCIA.

ATOS DE ADMISSÃO (ADS)

Secretaria de Fiscalização de Integridade de Atos e Pagamentos de Pessoal e de Benefícios Sociais (Sefip).

Trago à apreciação deste Colegiado dois atos de admissão de pessoal emitidos pelo Instituto Federal de Educação, Ciência e Tecnologia do Ceará - IFCE, em favor de Gilles Paiva Medeiros de Farias e Keedi Jane Barbosa de Albuquerque Silva.
2.	A unidade técnica, analisando os dados constantes dos formulários do Sistema e-Pessoal, manifestou-se pela ilegalidade e negativa de registro dos referidos atos, em razão de entender que, no aproveitamento de concursos públicos realizados pelo Instituto Federal de Educação, Ciência e Tecnologia do Rio Grande do Norte e de Pernambuco, pelos quais os servidores foram admitidos no IFCE, não foram atendidos os requisitos previstos na Decisão 212/1998-Plenário, relator Ministro Marcos Vinicios Vilaça, em desconformidade, portanto, com a jurisprudência deste Tribunal.
3.	O Ministério Público junto a esta Corte de Contas, representado pela Procuradora-Geral Cristina Machado da Costa e Silva, divergiu da unidade técnica acerca do encaminhamento de ambos os atos.
4.	No que tange ao ato referente ao Sr. Gilles Paiva Medeiros de Farias (peça 3) , nomeado no cargo de analista de tecnologia da informação, a Procuradora-Geral afirma restar prejudicada, por perda de objeto, a apreciação da admissão, visto que o servidor pediu exoneração do cargo em 18/02/2020 (peça 8) .
5.	Com relação ao ato de admissão da Sra. Keedi Jane Barbosa de Albuquerque Silva (peça 4) , nomeada no cargo de enfermeira, verificou-se que a interessada foi aproveitada a partir de concurso público realizado pelo Instituto Federal de Educação, Ciência e Tecnologia do Rio Grande do Norte - IFRN, o que levou a unidade técnica a opinar no sentido de considerá-lo ilegal e negar-lhe o respectivo registro. Entretanto, o MPTCU apontou que, em consulta ao edital do concurso público realizado pelo IFRN, foi encontrada previsão editalícia para o aproveitamento em questão, de modo que entendeu premeditado emitir opinião sobre a admissão em questão, considerando as informações ora disponíveis nos autos. 
6.	Assiste razão ao Parquet no que diz respeito à perda de objeto do ato referente ao Sr. Gilles Paiva Medeiros de Farias, que foi exonerado do cargo, bem como à necessidade de esta Corte diligenciar o IFCE a fim de obter mais informações acerca do ato emitido em favor da Sra. Keedi Jane Barbosa de Albuquerque Silva, motivo pelo qual adoto o parecer constante à peça 10 deste processo como razões de decidir, sem prejuízo de fazer algumas ponderações.
7.	Segundo se extrai dos autos, o Edital 07/2015/REITORIA/IFRN (peça 9) , em seu item 9.4, prevê que os candidatos aprovados poderão ser aproveitados por outras Instituições Federais de Ensino, respeitados os interesses do IFRN e a ordem de classificação.
8.	Dessa forma, entendo pertinente a realização de diligência junto ao Instituto Federal de Educação, Ciência e Tecnologia do Ceará, para que encaminhe a esta Corte a documentação comprobatória de que o aproveitamento do concurso público que embasou a nomeação tratada nestes autos atendeu aos requisitos constantes do subitem 9.2.3 do Acórdão 1618/2018-TCU-Plenário, relator Ministro Vital do Rêgo, transcritos a seguir:
"9.2. responder ao consulente que:
 (...) 
9.2.2. é vedado o aproveitamento, pelos órgãos públicos, de candidatos aprovados em concursos promovidos por outros órgãos, se ausente previsão no edital nesse sentido, por ofensa aos princípios constitucionais da publicidade, da isonomia, da impessoalidade e da moralidade, bem como ao princípio da vinculação ao instrumento convocatório;
9.2.3. o aproveitamento de candidatos aprovados em concursos públicos:
9.2.3.1. requer previsão expressa no edital do concurso de onde serão aproveitados os candidatos e a observância da ordem de classificação, a finalidade ou a destinação prevista no edital;
9.2.3.2. deve ser devidamente motivado, restringir-se a órgãos/entidades do mesmo Poder e ser voltado ao provimento de cargo idêntico àquele para o qual foi realizado o concurso, ou seja, de mesma denominação e que possuam os mesmos requisitos de habilitação acadêmica e profissional, atribuições, competências, direitos e deveres;
9.2.3.3. somente poderá alcançar cargos que tenham seu exercício previsto para as mesmas localidades em que tenham exercício os servidores do órgão/entidade promotor do certame;"
9.	Assim, o IFCE deve encaminhar documentação relativa ao aproveitamento da interessada, aprovada em concurso público realizado pelo IFRN, que comprove obediência à ordem de classificação e a ocupação de cargo de mesma natureza para o qual a servidora obteve aprovação, esclarecendo sobre a localidade de exercício do cargo, bem como apresentando normativo do Ministério da Educação que porventura oriente e autorize a possibilidade de aproveitamento de concurso público entre os Institutos Federais de Educação, Ciência e Tecnologia ou entre esses e universidades federais.
	Ante o exposto, voto por que seja adotada a deliberação que ora submeto a este Colegiado.
 	
TCU, Sala das Sessões, em 6 de julho de 2021.
MARCOS BEMQUERER COSTA
Relator